【裁判字號】    97,交抗,711
【裁判日期】    970630
【裁判案由】    違反道路交通管理處罰條例
【裁判全文】
臺灣高等法院交通事件裁定             97年度交抗字第711號
    抗  告  人
    即受處分人  昌霖貨櫃貨運股份有限公司
    代  表  人  甲○○
上列抗告人因違反道路交通管理處罰條例案件，不服臺灣新竹地
方法院中華民國97年5月23日所為裁定（97年度交聲字第59號）
，提起抗告，本院裁定如下：
    主  文
抗告駁回。
    理  由
一、按「受處分人，不服道路交通管理處罰條例第8 條主管機關
    所為之處罰，得於接到裁決書之翌日起20日內，向管轄地方
    法院聲明異議」、「交通法庭認聲明異議不合法律上之程式
    或其異議權已經喪失者，應以裁定駁回之」，道路交通管理
    處罰條例第87條第1 項、道路交通案件處理辦法第18條前段
    分別定有明文。故受處分人自應於上開規定之期間內向法院
    聲明異議，倘受處分人逾期異議，即於法不合，法院自應裁
    定駁回。
二、原處分意旨略以：本件新竹區監理所於民國96年6月1日掣開
    竹監營字第裁50－Z7B000479號裁決書，於同日由抗告人昌
    霖公司之受雇人林俊賢臨櫃代為簽收等情，有新竹區監理所
    97 年4月3日竹監自字第0970004997號函文說明暨所附之竹
    監營字第裁50－Z7B000479號裁決書、送達證書影本等資料
    在卷足參（見原審97年度交聲字第59號卷宗第9、10、12頁
    ）。可認本件新竹區監理所96年6月1日竹監營字第裁50－Z7
    B000479號裁決書所為之送達應屬合法。又抗告人昌霖公司
    如對原處分機關上開裁決處分有所不服而欲提起異議，其20
    日之合法提出異議期間應自接到該裁決書之翌日（即96年6
    月2日）起算20日內，故應於96年6月21日（非例假日）為聲
    明異議之截止日，惟抗告人昌霖公司之負責人甲○○卻遲至
    96年12月18日始向原審提出本件聲明異議狀，此有聲明異議
    狀收文戳章在卷足憑（見原審97年度交聲他字第1號卷宗第1
    頁），是抗告人昌霖公司提出本件聲明異議時，已逾20日之
    法定期間，顯然不合法律上程式，且無從補正，核諸前揭說
    明，自應將本件異議駁回等語。
三、抗告意旨略以：收到Z7B000479號裁決書，即詢問監理所人
    員如何辦理異議，監理所人員告知與司機林俊賢之Z7B00047
    8號裁決書一同異議，寫一份就可以。當96年12月17日法院
    訊問司機林俊賢時，法官告訴林俊賢不得對Z7B000479號裁
    決書異議，要抗告人自行異議，抗告人馬上於96年12月19日
    自行書寫聲明異議，被裁定為異議逾期，實為無奈。因抗告
    人收到裁決書即作異議，只因監理所人員告知與司機書寫一
    份即可，並非抗告人逾期異議，附上司機林俊賢對Z7B00047
    8號裁決書聲明異議之裁定書，以證明當時已有異議。
四、經查，本件新竹區監理所96年6月1日竹監營字第裁50－Z7B0
    00479號裁決書，於96年6月1日由抗告人昌霖公司之受雇人
    林俊賢臨櫃代為簽收等情，有新竹區監理所97年4月3日竹監
    自字第0970004997號函文說明暨所附之竹監營字第裁50－Z7
    B000479號裁決書、送達證書影本等資料在卷可稽（見原審
    97年度交聲字第59號卷宗第9、10、12頁），可認原處分之
    裁決書已合法送達，則自送達之翌日即96年6月2日，起算20
    日之異議期間，抗告人應於96年6月21日前聲明異議，始為
    適法。本件抗告人遲至96年12月19日 (原審誤為18日)始向
    原審聲明異議，此有聲明異議狀收文戳章在卷足憑（見原審
    97年度交聲他字第1號卷宗第1頁），顯已逾法定20日之不變
    期間，至為明確。雖抗告人認本件聲明異議係因監理所人員
    告知與司機書寫一份即可，故未以抗告人名義另行提出異議
    ，惟查抗告人所舉證之臺灣新竹地方法院96年交聲更字第15
    號裁定書，其異議人僅顯示為林俊賢，不能認抗告人已藉此
    對新竹區監理所96年6月1日竹監營字第裁50－Z7B000479 號
    裁決書聲明異議。綜上所述，原裁定認抗告人之異議逾越法
    定不變期間，而將抗告人聲明之異議駁回，於法並無違誤。
    抗告人抗告意旨，仍執前詞指摘原裁定不當，並無理由，應
    予駁回。
五、據上論斷，應依道路交通案件處理辦法第26條，刑事訴訟法
    第412條，裁定如主文。
中    華    民    國    97    年    6     月    30    日
                  刑事第十三庭審判長法  官 曾德水
                                    法  官 談  虎
                                    法  官 梁耀鑌
以上正本證明與原本無異。
不得再抗告。
                                    書記官 莊淑茹
中    華    民    國    97    年    7     月    1     日


司法院資訊處製作；財團法人民間司法改革基金會備份。
